【裁判字號】    97,上易,595
【裁判日期】    970515
【裁判案由】    竊盜等
【裁判全文】
臺灣高等法院刑事判決                 97年度上易字第595號
上  訴  人
即  被  告  癸○○
上  訴  人
即  被  告  子○○
上列上訴人因竊盜案件，不服臺灣台北地方法院96年度易字第59
9號，中華民國97年1 月9日第一審判決（起訴案號：臺灣臺北地
方法院檢察署95年度偵字第26088、96年度偵字第3931 號），提
起上訴，本院判決如下：
    主  文
原判決關於癸○○部分，除附表編號四所示之罪以外各罪及執行
刑均撤銷。
癸○○所犯如附表編號四所示之罪以外各罪，均累犯，各處如附
表編號四以外本院所為宣告刑欄所示之刑，均各減刑如附表編號
四以外本院所為減刑欄所示之刑。
其他上訴駁回。
癸○○上開駁回部分所處之有期徒刑肆月，與改判部分即附表編
號四以外為本院撤銷改判之各罪，其經本院所為減刑後所處之刑
，應執行有期徒刑貳年陸月。
    事  實
一、癸○○有違反麻醉藥品管理條例案件前科，於民國94年間，
    因違反毒品危害防制條例案件，經原審法院以93年度易緝字
    第176號判決判處有期徒刑6月確定；於94年間，復因違反毒
    品危害防制條例案件，經同法院以94年度簡字第1340號簡易
    判決判處有期徒刑6 月確定，再與前開案件經同法院以94年
    度聲字第1413號裁定定應執行刑有期徒刑11月確定，於95年
    2月8日徒刑易科罰金執行完畢出監。於95年3 月間，因違反
    毒品危害防制條例之販賣第二級毒品、轉讓第二級毒品案件
    ，經原審法院以94年度訴字第649 號判決分別判處有期徒刑
    7年6月、1年2月，應執行有期徒刑8年6月，嗣經本院以95年
    度上訴字第1606號判決撤銷改判為有期徒刑7年6月、1年2月
    ，應執行有期徒刑8年6月確定；於96年間，再因違反毒品危
    害防制條例案件，經原審法院以95年度易字第2852號判決判
    處有期徒刑1年，嗣經本院以96年度上易字第935號裁判上訴
    駁回確定；於96年間，又因違反毒品危害防制條例案件，經
    原審法院以96年度易字第89號判決判處有期徒刑8 月確定（
    現在臺灣臺北監獄執行中，指揮書執畢日期為106年2月28日
    ），於96年間，再因犯偽造文書罪，經原審法院以96年度訴
    字第758號判決判處有期徒刑6月，減為有期徒刑3月確定。
二、癸○○不知悔改，與顏琮勝共同基於無故侵入他人住宅及意
    圖為自己不法所有之犯意聯絡及行為分擔，於如附表編號一
    、二所示之時間、地點，以如附表編號一、二所示之方法，
    無故侵入如附表編號一所示之他人住宅及竊取如附表編號一
    、二所示之財物。癸○○復意圖為自己不法之所有，獨自於
    如附表編號三所示之時間、地點，以如附表編號三所示之方
    法，竊取如附表編號三所示之財物。癸○○再與子○○共同
    基於意圖為自己不法所有之犯意聯絡及行為分擔，於如附表
    編號四所示之時間、地點，以如附表編號四所示之方法，竊
    取如附表編號四所示之財物。癸○○復與林石峰（綽號西瓜
    ，未到案，另行處理）、陳宜妙（經原審法院通緝中）共同
    基於無故侵入他人住宅及意圖為自己不法所有之犯意聯絡及
    行為分擔，於如附表編號五至十所示之時間、地點，以如附
    表編號五至十所示之方法，無故侵入如附表編號七所示之他
    人住宅及竊取如附表編號五至十所示之財物（如附表編號十
    為未遂）。嗣於96年11月30日下午8 時30分許，為警持臺灣
    臺北地方法院檢察署檢察官拘票於台北市○○路○ 段與北寧
    路口將癸○○拘提到案，癸○○並就附表編號一至三、五至
    十所示犯行，於員警未發覺前向警方自首該等部分之犯罪。
三、案經乙○○、辛○○訴由臺北市政府警察局信義分局報請臺
    灣臺北地方法院檢察署檢察官偵查暨該署檢察官自動檢舉偵
    查起訴。
    理  由
壹、程序方面：
一、按「被告以外之人於審判外之言詞或書面陳述，除法律有規
    定者外，不得作為證據。」、「被告以外之人於偵查中向檢
    察官所為之陳述，除顯有不可信之情況者外，得為證據。」
    、「被告以外之人於審判外之陳述，雖不符前四條之規定，
    而經當事人於審判程序同意作為證據，法院審酌該言詞陳述
    或書面陳述作成時之情況，認為適當者，亦得為證據。」、
    「當事人、代理人或辯護人於法院調查證據時，知有第 159
    條第1 項不得為證據之情形，而未於言詞辯論終結前聲明異
    議者，視為有前項之同意。」，刑事訴訟法第159條第1項、
    第159條之1第2項、第159條之5第1項、第2 項分別定有明文
    。
二、再依司法院大法官釋字第582 號解釋意旨，共同被告於被告
    案件中係屬證人，法院應踐行人證之法定調查程序，始具有
    證據能力；而共同被告於被告案件中之警詢、偵查中陳述，
    因被告無從為詰問，而有礙被告之對質詰問權，本應無證據
    能力。又若個案事實之認定涉及以共同被告之陳述，作為其
    他共同被告論罪之證據者，法院就被告本人之案件調查共同
    被告時，均須使該共同被告立於證人之地位，踐行人證之法
    定調查程序；又共同被告於審判外之陳述，依法律特別規定
    得作為證據者，除客觀上不能受詰問者外，於審判中仍應依
    法接受詰問程序，藉以保障被告本人之詰問權；法院就被告
    之案件對其他共同被告或與被告有共犯關係之人調查，均應
    依人證之調查程序傳喚該共同被告或共犯到場，命其立於證
    人之地位而為陳述，並通知被告，使被告有與之對質及詰問
    其現在與先前陳述之瑕疵的機會，以確保其對質詰問權，並
    藉以發現實體真實（最高法院94年度臺上字第6336、1776號
    裁判要旨參照）。依上開大法官解釋及最高法院裁判意旨，
    共同被告先前於警詢、檢察官偵查中及法院審理中本於被告
    之身分所為之供述，均係基於被告之身分所為之供述，法院
    如於共同被告以證人身分到庭陳述，訊問被告對共同被告之
    審判外陳述有何意見，並准許被告對於共同被告當庭及先前
    陳述進行詰問，即已賦予被告對於共同被告對質詰問機會，
    此時共同被告陳述之瑕疵，應已治癒，而具有證據能力。是
    本案共同被告若於警詢、偵訊及原審法院審理時本於被告身
    分所供，關於共同被告自身犯罪之相關內容，具有證據能力
    。若敘及至其他共同被告犯罪情節之相關內容，則屬被告以
    外之人之陳述，若於法院審理程序中以證人身分到庭陳述，
    並賦予被告對質詰問之機會，則共同被告於警詢、偵訊及法
    院所為之供述，均具有證據能力。
三、共同被告癸○○於原審審理中就被告顏琮勝、子○○涉案部
    分業已轉換身分為證人作證，並賦予被告顏琮勝、子○○對
    質詰問之機會，則共同被告癸○○先前於警詢、偵訊及原審
    法院以被告身分所為之供述，自具有證據能力。
四、共同被告癸○○、林石峰於檢察官偵查中以證人身分所為之
    供詞，及證人丙○○、丑○○、甲○○、乙○○、庚○○、
    辛○○、壬○○、戊○○於檢察官偵查中以證人身分所為之
    證詞，均業經具結，有結文在卷為憑，且偵查中檢察官向被
    告以外之人所取得之陳述，原則上均能遵守法律規定，不致
    違法取供，其可信性極高，並無顯有不可信之情況，揆之上
    開規定，該等證人於檢察官偵查中以證人身分所為之供詞，
    自得為證據。
五、至公訴人提出作為證據之卷內其餘書面證據資料，因被告癸○○於法院行準備程序時及審理時對於各該證據均稱無意見
    而未爭執證據能力，被告顏琮勝於原審僅爭執證人乙○○、
    高金裕、癸○○所為證言之證據力而未爭執證據能力（見原
    審96年4 月16日準備程序筆錄），被告子○○於原審僅爭執
    被告癸○○所為證言之證據力而未爭執證據能力，其餘部分
    則均稱無意見而未爭執證據能力（見原審96年9 月10日準備
    程序筆錄），本院審酌該等證據作成時之情況，均無不宜作
    為證據之情事，依刑事訴訟法第159條之5第2 項之規定，均
    得作為證據。
貳、實體方面：
一、被告癸○○對於在如附表所示之時、地竊取如附表所示財物
    之事實，被告子○○於原審對於在如附表編號四所示之時間
    進入如附表編號四所示之住宅，且當時被告癸○○係將玻璃
    打破後侵入該處之事實均坦承不諱，然被告癸○○矢口否認
    如附表編號五至十所示之案件為其與被告林石峰、陳宜妙共
    同所為，於原審辯稱：被告陳宜妙並未參與該等竊盜犯行云
    云；被告子○○於原審審理時矢口否認有何竊盜犯行，辯稱
    ：渠因在如附表編號四所示之地點負責打掃而有該處之鑰匙
    ，故渠要進入根本不須打破玻璃，當天渠會至該處係因渠於
    打掃後忘記拿皮包才返回上址去找皮包，因渠知道後面窗戶
    打開沒有關閉，故從該窗戶爬進去至二樓去找皮包，後來聽
    到砰一聲，方查覺被告癸○○將窗戶打破，因該處之窗戶為
    氣密窗，跟正常的窗戶開法不同，而被告癸○○不會開，所
    以才會打破玻璃進去，渠有要被告癸○○不要亂跑，渠不知
    被告癸○○有拿金牌等物，第二天渠上班時該處之設計師說
    金牌不見了，渠想跳進黃河也洗不清，故離開現場，之後就
    再也沒有去過該處云云。
二、經查：
（一）如附表編號一、三所示之犯行部分：
      被告癸○○與共同被告顏琮勝共犯如附表編號一所示之犯
      行，且被告癸○○獨自犯如附表編號三所示之犯行，業據
      被告癸○○、共同被告顏琮勝坦承不諱，並經證人乙○○
      【見95年度偵字第26088號偵查卷宗一（以下稱偵字第260
      88號卷一）第190至192頁、95年度偵字第26088 號偵查卷
      宗二（以下稱偵字第26088 號卷二）第24頁】、丑○○（
      見偵字第26088號卷一第145至146頁、偵字第26088號宗二
      第21頁）證述在卷，經核尚屬相符，是被告癸○○與共同
      被告顏琮勝此部分之任意性自白顯與事實相符，被告癸○○、共同被告顏琮勝共犯如附表編號一所示之犯行，被告
      癸○○獨自犯如附表編號三所示之犯行，事實均已臻明確
      ，犯行堪以認定。
（二）如附表編號二所示之犯行部分：
      如附表編號二所示之被害人確於如附表編號二所示之時、
      地遭竊如附表編號二所示之財物，此業據證人丙○○於警
      詢及偵查中證述在卷（見偵字第26088 號卷一第141至142
      頁、偵字第26088 號卷二第20至21頁）。再被告癸○○於
      警詢中陳稱：當日係其載被告顏琮勝前往如附表編號二所
      示之地點，從樓梯間進入二樓窗戶，以攀爬陽台之方式侵
      入該處行竊，竊得現金約新臺幣1 萬元、白金項鍊、金戒
      子等財物，拿去賣給金子店，現金與被告顏琮勝平分等語
      （見偵字第26088號卷一第134頁），於偵查中以證人之身
      分證稱：被害人丙○○部分係其與被告顏琮勝共犯，是從
      樓梯間爬入陽台，所得全部與被告顏琮勝平分，被告顏琮
      勝確實有去等語（見偵字第26088號卷二第5頁），而於原
      審準備程序中被告癸○○因被告顏琮勝不願認罪而先附和
      被告顏琮勝所辯稱如附表編號一、二所示之罪為其個人所
      犯云云（見原審96年4 月16日準備程序筆錄），再因被告
      顏琮勝坦承如附表編號一所示之犯行並否認如附表編號二
      所示之犯行之故而稱被告顏琮勝並未參與如附表編號二所
      示之犯行云云（見原審96年6月4日準備程序筆錄），嗣於
      原審審理中再以證人之身分證稱：如附表編號二所示之竊
      盜犯行為其一人所為，當時之所以說被告顏琮勝為共犯係
      因其與被告顏琮勝在外面有債務糾紛，被告顏琮勝欠其錢
      ，當時被告顏琮勝錢沒還其，其才會故意講被告顏琮勝係
      共犯云云（見原審96年11月21日審判筆錄），然證人癸○○同時亦供稱被告顏琮勝迄今仍未還錢（見同上審判筆錄
      ）等語，則何以於同樣未還錢的情況下，改變供述而證稱
      被告顏琮勝未參與此犯行，所言是否屬實顯已屬可疑。再
      按衡諸經驗法則，證人於案發時之供述較少權衡得失或受
      他人之干預，較之事後翻異之詞為可信，參諸被告顏琮勝
      於本院準備程序中曾一度坦認有為如附表編號一、二所示
      之犯行等語（見原審96年5 月21日準備程序筆錄），及被
      告癸○○先後多次因被告顏琮勝之陳述不同而改變陳述等
      情，綜合以上各情，本院認被告癸○○於原審所為證言，
      顯為迴護被告顏琮勝之詞，不足採信。共同被告顏琮勝上
      開所辯，顯與事實不相符，亦不足採。
（三）如附表編號四所示之犯行部分：
      如附表編號四所示之被害人確於如附表編號四所示之時、
      地遭竊如附表編號四所示之財物，此業據被害人丁○○（
      見偵字第26088 號卷一第26至28頁）於警詢中陳述明確。
      再被告即證人癸○○於偵查中結證稱：被害人之部分，是
      其和被告子○○進入屋內，錢是其與被告子○○分，是被
      告子○○帶鐵鎚去，但是其敲破玻璃進去等語（見偵字第
      26088號卷二第4頁），更於原審審理中結證稱：如附表編
      號四所示之犯行為被告子○○提議要去作案的，竊得之金
      龜和金牌拿去變賣後所得由兩人平分，當天係以鐵鎚打破
      玻璃後，從屋子後面一樓客廳後面廁所的玻璃處進去，係
      其打破玻璃後，其先進去，之後被告子○○再跟著進去，
      金龜及金牌是在頂樓的佛堂神桌上找到的，是二人一起找
      到的，而鐵鎚是在現場的一輛貨車上用塑膠袋包著，是被
      告子○○將那包塑膠袋拿給其等語（見原審96年11月21日
      審判筆錄），此外，復有監視錄影翻拍照片35張（見偵字
      第26088 號卷一第49至52頁）在卷可按，況若被告子○○
      所辯上情為真，渠何須以攀爬至二樓窗戶處之方式進入該
      處，又何庸於進入後多此一舉將窗戶關起致令被告癸○○
      無法自該處進入，進而使被告癸○○以敲破玻璃之方式進
      入該處，事後何以畏罪而不再至上開工作處所，是被告子
      ○○前開所辯，顯與常情不符，為飾卸刑責之詞，顯不足
      採。
（四）如附表編號五至十所示之犯行部分：
      如附表編號五至十所示之被害人確於如附表編號五至十所
      示之時、地遭竊如附表編號五至十所示之財物，此業據被
      害人己○○於警詢中陳述明確（見偵字第26088 號卷一第
      53至54頁），並經證人壬○○（見偵字第26088號 卷一第
      195至196頁、偵字第26088號 卷二第26至27頁）、辛○○
      （見偵字第26088號卷一第149至151頁、偵字第26088號卷
      二第26頁）、戊○○（見偵字第26088 號卷一第137至138
      頁、偵字第26088號卷二第28頁）、甲○○（見偵字第260
      88號卷一第156至158頁、偵字第26088 號卷二第23至24頁
      ）、庚○○（見偵字第26088 號卷一第153至154頁、偵字
      第26088 號卷二第25至26頁）於警詢及偵查中證述在卷，
      又有照片（見偵字第26088 號卷一第55至61頁）、內政部
      警政署刑事警察局96年1 月17日刑紋字第0960000532號鑑
      驗書、臺北市政府警察局士林分局現場勘察報告書、現場
      圖、現場照片等在卷可按。而被告癸○○於檢察官聲請羈
      押時已在原審訊問時供稱：其有跟別人一起偷，共犯是陳
      宜妙跟陳宜妙老公，但該二人目前沒有為警查獲（見95年
      度聲羈字第541 號刑事一般卷宗第7、8頁）等語，於多次
      警詢、偵訊中亦稱該等犯行為其與被告林石峰及陳宜妙所
      為，被告陳宜妙在車上把風，拿到的錢並平分給被告林石
      峰與陳宜妙等語在卷，是被告癸○○於原審審理中翻異前
      詞，改稱未與被告陳宜妙共犯云云，顯為飾卸其涉犯結夥
      三人以上竊盜之罪責，不足採信。
（五）綜上，本案事證明確，被告癸○○及共同被告顏琮勝共犯
      如附表編號一、二所示之犯行，被告癸○○獨自犯如附表
      編號三所示之犯行，被告癸○○、子○○共犯如附表編號
      四所示之犯行，被告癸○○與共同被告林石峰、陳宜妙共
      犯如附表編號五至十所示之犯行，均堪以認定，應予依法
      論科。
三、查刑法第321條第1項第2 款所謂毀越門扇係指毀越住宅、店
    舖或其他建築物（包括公寓、大廈內之各住戶或店舖）之門
    扇而言；刑法第321條第1項第2 款所謂「其他安全設備」，
    係指除門扇牆垣以外，依通常觀念足認為防盜之一切設備而
    言（最高法院75年度臺上字第873 號、78年度臺上字第4418
    號裁判要旨參照），再刑法第321條第1項第2 款規定將「門
    扇」、「牆垣」、「其他安全設備」並列，則所謂「門扇」
    專指門戶而言，應屬狹義－指分隔住宅或建築物內外之間之
    出入口大門而言。而所謂「其他安全設備」，指門扇牆垣以
    外，依通常觀念足認防盜之一切設備而言【73年7月7日司法
    院（73）廳刑一字第603 號函參照】。核被告癸○○所為，
    係犯如附表罪名及所犯法條欄所示之罪，被告子○○所為，
    係犯刑法第321條第1項第1款、第2款、第3 款之加重竊盜罪
    。被告癸○○與共同被告顏琮勝就如附表編號一、二所示之
    犯行；被告癸○○與子○○就如附表編號四所示之犯行；被
    告癸○○與陳宜妙、林石峰就如附表編號五至十所示之犯行
    間，各有犯意聯絡及行為分擔，為共同正犯。被告癸○○於
    如附表編號十所示之時、地著手於加重竊盜行為之實施，然
    並未竊得任何財物置於其實力支配之下，犯罪尚屬未遂，應
    適用刑法第25條第2 項之規定，按既遂犯之刑減輕之。被告
    癸○○所犯如附表所示各罪，犯意個別，應予分論併罰。再
    被告癸○○於94年間，因違反毒品危害防制條例案件，經原
    審法院以93年度易緝字第176號判決判處有期徒刑6月確定，
    於94年間，復因違反毒品危害防制條例案件，經同法院以94
    年度簡字第130號簡易判決判處有期徒刑6月確定，再與前開
    案件經原審法院以94年度聲字第1413號裁定定應執行刑有期
    徒刑11月確定，於95年2月8日徒刑易科罰金執行完畢出監；
    有本院被告全國前案紀錄表在卷可按，其受徒刑之執行完畢
    ，5 年以內故意再犯有期徒刑以上之罪，為累犯，應依刑法
    第47條第1項之規定加重其刑，並依法先加後減。
四、原審就被告癸○○所有犯行予以論罪科刑，固非無見。然按
    本件被告癸○○雖係經台北市警察局信義分局員警持臺灣臺
    北地方法院檢察署檢察官拘票拘提到案，然當時員警僅知悉
    被告涉犯竊盜犯嫌，但並未知悉被告癸○○涉犯附表編號一
    至三、五至十之竊盜犯行，該九件竊盜犯行係被告癸○○於
    遭逮捕後，自行向警方供述，符合自首要件，應依規定減輕
    其刑，原審未察，未予適用自首規定減輕其刑，所為此部分
    判決即有未合。被告癸○○上訴意旨指摘及此，為有理由，
    自應由本院將原判決關於癸○○部分除附表編號四以外均予
    以撤銷改判。爰審酌被告癸○○已有多項前科、素行不佳，
    正值青年，卻不思正當工作以獲取財物，竟仍藉竊盜手段竊
    取他人財物，其犯罪動機、目的、手段、所竊取之財物之價
    值、所竊取之財物均尚未返還各該被害人暨其等犯罪後之態
    度等一切情狀，爰各量處如附表編號一至三、五至十本院所
    為宣告刑欄所示之刑，以示懲儆。
五、再被告癸○○之犯罪時間均在96年4 月24日以前，經核並無
    中華民國96年罪犯減刑條例第3條所定不予減刑或第5條所定
    不得減刑之情形，是被告癸○○所犯附表編號四以外各罪均
    應依同條例第2 條第1項第3款之規定予以減刑如附表編號一
    至三、五至十本院所為減刑欄所示。
六、原審就被告癸○○、子○○共同攜帶凶器毀越其他安全設備
    於夜間侵入住宅竊盜（即附表編號四）之犯行，適用刑法第
    321條第1項第1款、第2款、第3款、第47條第1項、中華民國
    96年罪犯減刑條例第2條第1項第3款、第7條規定，並審酌被
    告癸○○已有多項前科、素行不佳，被告子○○雖無前科，
    素行尚可，然均值青年，卻不思正當工作以獲取財物，竟藉
    竊盜手段竊取他人財物，其等之犯罪動機、目的、手段、所
    竊取之財物價值，所竊之財物均尚未返還被害人暨其等犯罪
    後之態度等一切情狀，分別判處被告癸○○有期徒刑8 月，
    減為有期徒刑4月，（其犯罪時間雖在96年4月24日以前，合
    於前開減刑條例之規定，應予以減刑。）被告子○○有期徒
    刑8月，並說明被告子○○之犯罪時間雖在96年4月24日以前
    ，然被告子○○先前曾經原審法院於96年7月6日通緝，再於
    96年8月17日緝獲到案，顯見被告子○○於96年7月16日中華
    民國96年罪犯減刑條例施行前，經通緝而未於96年12月31日
    以前自動歸案接受偵查甚明，依中華民國96年罪犯減刑條例
    第5條之規定，自不得減刑。
    經核原審認事用法均無不合，經審酌刑法第57條各款情形後
    之量刑亦稱適當，被告子○○上訴意旨猶否認有與癸○○共
    犯附表編號四之犯行，被告癸○○就此部分上訴，請求輕判
    ，其上訴均為無理由，應予駁回。
七、被告癸○○上訴駁回部分所處之有期徒刑4 月（按原審判處
    有期徒刑8月，減刑後為有期徒刑4月），與前揭經本院撤銷
    改判部分（即附表編號四以外各罪），經本院判處之宣告刑
    經減刑後所處之刑，依中華民國96年罪犯減刑條例第10條第
    1項之規定應執行有期徒刑2年6月。
八、被告子○○經合法傳喚，無正當理由不到庭，爰不待其陳述
    ，逕行判決。
據上論斷，應依刑事訴訟法第371條、第369條第1項前段、第368
條、第364條、第299條第1 項前段，刑法第28條、第306條第1項
、第321條第1 項第1款、第2款、第3款、第4款、第25條第2項、
第47條第1項、第51條第5款，刑法施行法第1條之1第1項、第2項
前段，中華民國96年罪犯減刑條例第2條第1項第3款、第7條、第
10條第1項，判決如主文。
本案經檢察官劉斐玲到庭執行職務。
中    華    民    國    97    年    5     月    15    日
                  刑事第十一庭  審判長法  官  張連財
                                      法  官  林明俊
                                      法  官  楊照男
以上正本證明與原本無異。
不得上訴。
                                      書記官  陳秋雄
中    華    民    國    97    年    5     月    15    日
附表：
┌─┬──┬─────┬─────┬─────┬──┬───────────┬────┬───┬───┬────┬────┐
│編│行為│犯罪時間  │犯罪地點  │犯罪方法  │被害│犯罪所得即竊得之財物  │所犯法條│原審  │原審所│本院所為│本院所為│
│號│人  │          │          │          │人  │                      │及罪名  │宣告刑│為減刑│宣告刑  │減刑    │
├─┼──┼─────┼─────┼─────┼──┼───────────┼────┼───┼───┼────┼────┤
│一│黃書│九十五年九│臺北市內湖│由該處屋頂│林志│1.現金新臺幣一萬餘元、│刑法第三│癸○○│各減為│癸○○共│減為有期│
│  │德、│月十九日十│區○○路四│跳至四樓陽│偉  │  港幣四千餘元。      │百零六條│、顏琮│有期徒│同無故侵│徒刑壹月│
│  │顏琮│七時後至十│段三二三巷│臺，再推開│    │2.手機一支、神明金牌一│第一項之│勝共同│刑貳月│入他人住│又拾伍日│
│  │勝  │七時五十四│一弄四號四│該陽臺處之│    │  片、金製楓葉別針一支│無故侵入│無故侵│。    │宅，累犯│。      │
│  │    │分前之日間│樓頂樓加蓋│玻璃落地窗│    │  。                  │他人住宅│入他人│      │，處有期│        │
│  │    │某時分許  │          │後侵入該住│    │3.林欣潔之健康保險卡、│罪、第三│住宅，│      │徒刑參月│        │
│  │    │          │          │宅行竊，所│    │  駕駛執照、國泰世華銀│百二十一│均累犯│      │。      │        │
│  │    │          │          │得財物由二│    │  行金融卡、郵局存摺。│條第一項│，各處│      │        │        │
│  │    │          │          │人平分。  │    │                      │第二款之│有期徒│      │        │        │
│  │    │          │          │          │    │                      │加重竊盜│刑肆月│      │        │        │
│  │    │          │          │          │    │                      │罪（起訴│。    │      │        │        │
│  │    │          │          │          │    │                      │書誤為第├───┼───┼────┼────┤
│  │    │          │          │          │    │                      │三百二十│癸○○│各減為│癸○○共│減為有期│
│  │    │          │          │          │    │                      │條第一項│、顏琮│有期徒│同踰越其│徒刑參月│
│  │    │          │          │          │    │                      │，並漏載│勝共同│刑肆月│他安全設│。      │
│  │    │          │          │          │    │                      │第三百零│踰越其│。    │備竊盜，│        │
│  │    │          │          │          │    │                      │六條第一│他安全│      │累犯，處│        │
│  │    │          │          │          │    │                      │項，此業│設備竊│      │有期徒刑│        │
│  │    │          │          │          │    │                      │經公訴人│盜，均│      │陸月。  │        │
│  │    │          │          │          │    │                      │於九十六│累犯，│      │        │        │
│  │    │          │          │          │    │                      │年十二月│各處有│      │        │        │
│  │    │          │          │          │    │                      │十九日蒞│期徒刑│      │        │        │
│  │    │          │          │          │    │                      │庭時當庭│捌月。│      │        │        │
│  │    │          │          │          │    │                      │補充更正│      │      │        │        │
│  │    │          │          │          │    │                      │）。    │      │      │        │        │
├─┼──┼─────┼─────┼─────┼──┼───────────┼────┼───┼───┼────┼────┤
│二│黃書│九十五年十│臺北市信義│由該處樓梯│金高│1.現金新臺幣一萬餘元。│刑法第三│癸○○│減為有│癸○○共│減為有期│
│  │德、│月初某日之│區○○○路│間之窗戶跨│裕  │2.鑽戒、寶石金戒各一只│百二十一│共同踰│期徒刑│同踰越其│徒刑參月│
│  │顏琮│夜間某時分│四段五五三│過去陽臺，│    │  、白金項鍊一條、金戒│條第一項│越其他│肆月又│他安全設│又拾伍日│
│  │勝  │許        │巷六弄四號│進而推開陽│    │  子二只、玉鐲二支。  │第一款、│安全設│拾伍日│備於夜間│。      │
│  │    │          │二樓      │臺處落地紗│    │3.手錶一支（約值新臺幣│第二款之│備於夜│。    │侵入住宅│        │
│  │    │          │          │窗門後侵入│    │  二、三萬元）、鐵製鍋│加重竊盜│間侵入│      │竊盜，累│        │
│  │    │          │          │該住宅行竊│    │  一個（約值新臺幣一千│罪（起訴│住宅竊│      │犯，處有│        │
│  │    │          │          │，所得財物│    │  餘元）、手機（含充電│書誤為第│盜，累│      │其徒刑柒│        │
│  │    │          │          │二人平分。│    │  器）一組。          │三百二十│犯，處│      │月。    │        │
│  │    │          │          │          │    │4.臺北富邦銀行提款卡一│條第一項│有期徒│      │        │        │
│  │    │          │          │          │    │  張。                │之罪，業│刑玖月│      │        │        │
│  │    │          │          │          │    │（以上約值新臺幣八萬餘│經公訴人│。    │      │        │        │
│  │    │          │          │          │    │元）                  │於九十六├───┼───┼────┴────┤
│  │    │          │          │          │    │                      │年十二月│顏琮勝│減為有│                  │
│  │    │          │          │          │    │                      │十九日蒞│共同踰│期徒刑│                  │
│  │    │          │          │          │    │                      │庭時當庭│越其他│伍月又│                  │
│  │    │          │          │          │    │                      │更正）。│安全設│拾伍日│                  │
│  │    │          │          │          │    │                      │        │備於夜│。    │                  │
│  │    │          │          │          │    │                      │        │間侵入│      │                  │
│  │    │          │          │          │    │                      │        │住宅竊│      │                  │
│  │    │          │          │          │    │                      │        │盜，累│      │                  │
│  │    │          │          │          │    │                      │        │犯，處│      │                  │
│  │    │          │          │          │    │                      │        │有期徒│      │                  │
│  │    │          │          │          │    │                      │        │刑拾壹│      │                  │
│  │    │          │          │          │    │                      │        │月。  │      │                  │
├─┼──┼─────┼─────┼─────┼──┼───────────┼────┼───┼───┼────┬────┤
│三│黃書│九十五年十│臺北市文山│自一樓貨車│簡清│1.手機一支。          │刑法第三│癸○○│減為有│癸○○踰│減為有期│
│  │德  │月一日上午│區○○路六│處踏上車頂│坤  │2.液晶螢幕一臺。      │百二十一│踰越其│期徒刑│越其他安│徒刑參月│
│  │    │三時許之夜│十七巷八號│攀爬至陽臺│    │3.丑○○、簡振庭、簡浩│條第一項│他安全│肆月。│全設備於│。      │
│  │    │間        │二樓      │後，自陽臺│    │  宇國民身分證（起訴書│第一款、│設備於│      │夜間侵入│        │
│  │    │          │          │處推開玻璃│    │  將簡振庭、簡浩宇之姓│第二款之│夜間侵│      │住宅竊盜│        │
│  │    │          │          │落地窗後侵│    │  名均誤載為簡振宇，應│加重竊盜│入住宅│      │，累犯，│        │
│  │    │          │          │入該住宅竊│    │  予更正）各一張、簡清│罪（起訴│竊盜，│      │處有期徒│        │
│  │    │          │          │取財物，所│    │  坤國泰世華銀行信用卡│書誤為第│累犯，│      │刑陸月。│        │
│  │    │          │          │得財物據為│    │  及郵局金融卡各一張。│三百二十│處有期│      │        │        │
│  │    │          │          │己有。    │    │（以上約值新臺幣一萬九│一條第一│徒刑捌│      │        │        │
│  │    │          │          │          │    │千元）                │項第一款│月。  │      │        │        │
│  │    │          │          │          │    │                      │之罪，業│      │      │        │        │
│  │    │          │          │          │    │                      │經公訴人│      │      │        │        │
│  │    │          │          │          │    │                      │於九十六│      │      │        │        │
│  │    │          │          │          │    │                      │年十二月│      │      │        │        │
│  │    │          │          │          │    │                      │十九日蒞│      │      │        │        │
│  │    │          │          │          │    │                      │庭時當庭│      │      │        │        │
│  │    │          │          │          │    │                      │更正）。│      │      │        │        │
├─┼──┼─────┼─────┼─────┼──┼───────────┼────┼───┼───┼────┴────┤
│四│黃書│九十五年十│臺北市北投│由癸○○持│張毓│金牌十餘片、金龜子（共│刑法第三│癸○○│減為有│上訴駁回。        │
│  │德、│月二十二日│區○○○路│子○○所交│芸  │計約值新臺幣七萬元）。│百二十一│共同攜│期徒刑│                  │
│  │黃特│二十二時許│四段三一○│付不知何人│    │                      │條第一項│帶兇器│肆月。│                  │
│  │基  │之夜間    │號        │所有客觀上│    │                      │第一款、│毀越其│      │                  │
│  │    │          │          │足以危害人│    │                      │第二款、│他安全│      │                  │
│  │    │          │          │之生命身體│    │                      │第三款之│設備於│      │                  │
│  │    │          │          │安全可供兇│    │                      │加重竊盜│夜間侵│      │                  │
│  │    │          │          │器使用之鐵│    │                      │罪。    │入住宅│      │                  │
│  │    │          │          │鎚一支打破│    │                      │        │竊盜，│      │                  │
│  │    │          │          │該處一樓客│    │                      │        │累犯，│      │                  │
│  │    │          │          │廳後面玻璃│    │                      │        │處有期│      │                  │
│  │    │          │          │後，自該處│    │                      │        │徒刑捌│      │                  │
│  │    │          │          │侵入住宅行│    │                      │        │月。  │      │                  │
│  │    │          │          │竊，所得財│    │                      │        │      │      │                  │
│  │    │          │          │物由癸○○│    │                      │        │      │      │                  │
│  │    │          │          │、子○○均│    │                      │        │      │      │                  │
│  │    │          │          │分。      │    │                      │        │      │      │                  │
├─┼──┼─────┼─────┼─────┼──┼───────────┼────┼───┼───┼────┬────┤
│五│黃書│九十五年十│臺北市內湖│林石峰持渠│莊春│1.現金日幣約三萬元。  │刑法第三│癸○○│減為有│癸○○結│減為有期│
│  │德、│月二十三日│區○○路三│所攜帶不知│重  │2.金項鍊三條、珍珠項鍊│百二十一│結夥三│期徒刑│夥三人以│期徒刑伍│
│  │陳宜│中午十二時│段三五三號│何人所有之│    │  三條、玉鐲二個、K金 │條第一項│人以上│陸月。│上攜帶兇│月。    │
│  │妙、│許之日間  │二樓      │客觀上足以│    │  項鍊一條。          │第二款、│攜帶兇│      │器毀壞門│        │
│  │林石│          │          │危害人之生│    │3.象牙印章三個、黑大衣│第三款、│器毀壞│      │扇竊盜，│        │
│  │峰  │          │          │命身體安全│    │  、西褲各二件。      │第四款之│門扇竊│      │累犯，處│        │
│  │    │          │          │可供兇器使│    │（以上共計約新臺幣二十│加重竊盜│盜，累│      │有期徒刑│        │
│  │    │          │          │用之螺絲起│    │萬元）                │罪（起訴│犯，處│      │拾月。  │        │
│  │    │          │          │子破壞鐵門│    │                      │書誤為第│有期徒│      │        │        │
│  │    │          │          │門鎖後，由│    │                      │三百二十│刑壹年│      │        │        │
│  │    │          │          │癸○○與林│    │                      │一條第一│。    │      │        │        │
│  │    │          │          │石峰侵入該│    │                      │項第二款│      │      │        │        │
│  │    │          │          │住宅行竊，│    │                      │、第四款│      │      │        │        │
│  │    │          │          │陳宜妙則在│    │                      │之罪，業│      │      │        │        │
│  │    │          │          │車上負責把│    │                      │經公訴人│      │      │        │        │
│  │    │          │          │風，所得財│    │                      │於九十六│      │      │        │        │
│  │    │          │          │物由三人均│    │                      │年十二月│      │      │        │        │
│  │    │          │          │分（無故侵│    │                      │十九日蒞│      │      │        │        │
│  │    │          │          │入他人住宅│    │                      │庭時當庭│      │      │        │        │
│  │    │          │          │部分未據告│    │                      │補充更正│      │      │        │        │
│  │    │          │          │訴）。    │    │                      │）。    │      │      │        │        │
├─┼──┼─────┼─────┼─────┼──┼───────────┼────┼───┼───┼────┼────┤
│六│黃書│九十五年十│臺北市內湖│林石峰持渠│陳靜│1.現金新臺幣三千元、外│刑法第三│癸○○│減為有│癸○○結│減為有期│
│  │德、│一月十五日│區○○路三│所攜帶不知│芳  │  幣折合臺幣約八千元。│百二十一│結夥三│期徒刑│夥三人以│徒刑肆月│
│  │陳宜│二十時許之│段七十二巷│何人所有之│    │2.鍊子、耳環、戒子共約│條第一項│人以上│伍月。│上攜帶兇│。      │
│  │妙、│夜間      │四十三號  │客觀上足以│    │  二十個。            │第一款、│攜帶兇│      │器毀壞門│        │
│  │林石│          │          │危害人之生│    │3.皮包六個、瑞士刀一支│第二款、│器毀壞│      │扇於夜間│        │
│  │峰  │          │          │命身體安全│    │  、工具箱二盒、洋酒二│第三款、│門扇於│      │侵入住宅│        │
│  │    │          │          │可供兇器使│    │  瓶。                │第四款之│夜間侵│      │竊盜，累│        │
│  │    │          │          │用螺絲起子│    │（以上共值約新臺幣二萬│加重竊盜│入住宅│      │犯，處有│        │
│  │    │          │          │破壞門之鎖│    │元）                  │罪。    │竊盜，│      │有期徒刑│        │
│  │    │          │          │孔，再自該│    │                      │        │累犯，│      │捌月。  │        │
│  │    │          │          │住宅後門剪│    │                      │        │處有期│      │        │        │
│  │    │          │          │斷鐵欄杆後│    │                      │        │徒刑拾│      │        │        │
│  │    │          │          │，由癸○○│    │                      │        │月。  │      │        │        │
│  │    │          │          │、林石峰侵│    │                      │        │      │      │        │        │
│  │    │          │          │入該住宅行│    │                      │        │      │      │        │        │
│  │    │          │          │竊，陳宜妙│    │                      │        │      │      │        │        │
│  │    │          │          │在車上把風│    │                      │        │      │      │        │        │
│  │    │          │          │，所得財物│    │                      │        │      │      │        │        │
│  │    │          │          │由三人均分│    │                      │        │      │      │        │        │
│  │    │          │          │。        │    │                      │        │      │      │        │        │
├─┼──┼─────┼─────┼─────┼──┼───────────┼────┼───┼───┼────┼────┤
│七│黃書│九十五年十│臺北市內湖│林石峰持渠│陳詩│1.現金新臺幣七千餘元、│刑法第三│癸○○│減為有│癸○○共│減為有期│
│  │德、│一月十七日│區○○○路│所攜帶不知│凡  │  美金二百餘元、新加坡│百零六條│共同無│期徒刑│同無故侵│徒刑壹月│
│  │陳宜│十三時後至│六段一三六│何人所有之│    │  幣二十餘元、馬來西亞│第一項之│故侵入│貳月。│入住宅，│又拾伍日│
│  │妙、│十四時前之│巷三十七弄│客觀上足以│    │  幣二十餘元。        │無故侵入│他人住│      │累犯，處│。      │
│  │林石│日間某時分│四號二樓  │危害人之生│    │2.金項鍊、鑽石項鍊各一│他人住宅│宅，累│      │期徒刑參│        │
│  │峰  │          │          │命身體安全│    │  條、戒子一個。      │罪、第三│犯，處│      │月。    │        │
│  │    │          │          │可供兇器使│    │3.數位相機一臺、書法一│百二十一│有期徒│      │        │        │
│  │    │          │          │用之螺絲起│    │  幅。                │條第一項│刑肆月│      │        │        │
│  │    │          │          │子破壞門鎖│    │（以上約值新臺幣五萬元│第二款、│。    │      │        │        │
│  │    │          │          │，再由黃書│    │）                    │第三款、├───┼───┼────┼────┤
│  │    │          │          │德、林石峰│    │                      │第四款之│癸○○│減為有│癸○○結│減為有期│
│  │    │          │          │侵入該住宅│    │                      │加重竊盜│結夥三│期徒刑│夥三人以│徒刑肆月│
│  │    │          │          │行竊，陳宜│    │                      │罪（起訴│人以上│伍月。│上攜帶兇│。      │
│  │    │          │          │妙在車上把│    │                      │書漏載第│攜帶兇│      │器毀壞門│        │
│  │    │          │          │風，所得財│    │                      │三百零六│器毀壞│      │扇竊盜，│        │
│  │    │          │          │物由三人均│    │                      │條第一項│門扇竊│      │累犯，處│        │
│  │    │          │          │分。      │    │                      │之無故侵│盜，累│      │有期徒刑│        │
│  │    │          │          │          │    │                      │入他人住│犯，處│      │捌月。  │        │
│  │    │          │          │          │    │                      │宅罪，業│有期徒│      │        │        │
│  │    │          │          │          │    │                      │經公訴人│刑拾月│      │        │        │
│  │    │          │          │          │    │                      │於九十六│。    │      │        │        │
│  │    │          │          │          │    │                      │年十二月│      │      │        │        │
│  │    │          │          │          │    │                      │十九日蒞│      │      │        │        │
│  │    │          │          │          │    │                      │庭時當庭│      │      │        │        │
│  │    │          │          │          │    │                      │補充更正│      │      │        │        │
│  │    │          │          │          │    │                      │）。    │      │      │        │        │
├─┼──┼─────┼─────┼─────┼──┼───────────┼────┼───┼───┼────┼────┤
│八│黃書│九十五年十│臺北市內湖│癸○○以撿│張瓊│1.現金新臺幣三萬元。  │刑法第三│癸○○│減為有│癸○○結│減為有期│
│  │德、│一月二十日│區○○路三│到之鑰匙開│文  │2.金項鍊五、六條、金手│百二十一│結夥三│期徒刑│夥三人以│徒刑伍月│
│  │陳宜│十九時許之│段六十巷八│啟大門後，│    │  鍊一條、金墜子六個。│條第一項│人以上│陸月。│上於夜間│。      │
│  │妙、│夜間      │弄四十二號│與林石峰侵│    │3.皮包二個、皮夾三個、│第一款、│於夜間│      │侵入住宅│        │
│  │林石│          │四樓      │入該住宅行│    │  手提袋一個、相機四臺│第四款之│侵入住│      │竊盜，累│        │
│  │峰  │          │          │竊，陳宜妙│    │  、書包一個、古錢一罐│加重竊盜│宅竊盜│      │犯，處有│        │
│  │    │          │          │在車上把風│    │  、耳環數對、手錶二支│罪。    │，累犯│      │期徒刑拾│        │
│  │    │          │          │，所得財物│    │  。                  │        │，處有│      │月。    │        │
│  │    │          │          │由三人均分│    │（以上約值新臺幣十五萬│        │期徒刑│      │        │        │
│  │    │          │          │。        │    │元）                  │        │壹年。│      │        │        │
├─┼──┼─────┼─────┼─────┼──┼───────────┼────┼───┼───┼────┼────┤
│九│黃書│九十五年十│臺北市士林│林石峰持渠│王麗│1.現金新臺幣二萬餘元。│刑法第三│癸○○│減為有│癸○○結│減為有期│
│  │德、│一月二十八│區○○○街│所攜帶不知│娟  │2.金項鍊一條、金墜子三│百二十一│結夥三│期徒刑│夥三人以│徒刑伍月│
│  │陳宜│日十六時許│一段九十六│何人所有之│    │  個、金戒子一個、金耳│條第一項│人以上│陸月。│上攜帶兇│。      │
│  │妙、│之日間    │號三樓    │客觀上足以│    │  環二付、水晶手鍊十條│第二款、│攜帶兇│      │器毀壞門│        │
│  │林石│          │          │危害人之生│    │  、鑲寶石戒子加耳環約│第三款、│器毀壞│      │扇竊盜，│        │
│  │峰  │          │          │命身體安全│    │  三十個。            │第四款之│門扇竊│      │累犯，處│        │
│  │    │          │          │可供兇器使│    │3.數位相機三臺、相機一│加重竊盜│盜，累│      │有期徒刑│        │
│  │    │          │          │用之螺絲起│    │  臺、金質套幣一組、語│罪。    │犯，處│      │拾月。  │        │
│  │    │          │          │子破壞鐵門│    │  言翻譯機一臺。      │        │有期徒│      │        │        │
│  │    │          │          │門鎖及木門│    │（以上約值新臺幣十四萬│        │刑壹年│      │        │        │
│  │    │          │          │框後，由黃│    │二千餘元）            │        │。    │      │        │        │
│  │    │          │          │書德與林石│    │                      │        │      │      │        │        │
│  │    │          │          │峰侵入該住│    │                      │        │      │      │        │        │
│  │    │          │          │宅行竊，陳│    │                      │        │      │      │        │        │
│  │    │          │          │宜妙在車上│    │                      │        │      │      │        │        │
│  │    │          │          │把風，所得│    │                      │        │      │      │        │        │
│  │    │          │          │財物由三人│    │                      │        │      │      │        │        │
│  │    │          │          │均分（無故│    │                      │        │      │      │        │        │
│  │    │          │          │侵入他人住│    │                      │        │      │      │        │        │
│  │    │          │          │宅部分未據│    │                      │        │      │      │        │        │
│  │    │          │          │告訴））。│    │                      │        │      │      │        │        │
├─┼──┼─────┼─────┼─────┼──┼───────────┼────┼───┼───┼────┼────┤
│十│黃書│九十五年十│臺北市士林│由陳宜妙在│許玲│無（未遂）。          │刑法第三│癸○○│減為有│癸○○結│減為有期│
│  │德、│一月二十八│區○○○街│車上把風，│瑛  │                      │百二十一│結夥三│期徒刑│夥三人以│徒刑貳月│
│  │陳宜│日十七時許│一段九十五│林石峰持渠│    │                      │條第一項│人以上│貳月又│上攜帶兇│。      │
│  │妙、│之日間    │號三樓    │所攜帶不知│    │                      │第二款、│攜帶兇│拾伍日│器毀壞門│        │
│  │林石│          │          │何人所有之│    │                      │第三款、│器毀壞│。    │扇竊盜，│        │
│  │峰  │          │          │客觀上足以│    │                      │第四款、│門扇竊│      │未遂，累│        │
│  │    │          │          │危害人之生│    │                      │第二項之│盜，未│      │犯，處有│        │
│  │    │          │          │命身體安全│    │                      │加重竊盜│遂，累│      │其徒刑肆│        │
│  │    │          │          │可供兇器使│    │                      │未遂罪。│犯，處│      │月。    │        │
│  │    │          │          │用之螺絲起│    │                      │        │有期徒│      │        │        │
│  │    │          │          │子破壞門鎖│    │                      │        │刑伍月│      │        │        │
│  │    │          │          │，癸○○、│    │                      │        │。    │      │        │        │
│  │    │          │          │林石峰雖欲│    │                      │        │      │      │        │        │
│  │    │          │          │進入行竊，│    │                      │        │      │      │        │        │
│  │    │          │          │然因故無法│    │                      │        │      │      │        │        │
│  │    │          │          │將門打開而│    │                      │        │      │      │        │        │
│  │    │          │          │未遂（毀損│    │                      │        │      │      │        │        │
│  │    │          │          │部分未據告│    │                      │        │      │      │        │        │
│  │    │          │          │訴）。    │    │                      │        │      │      │        │        │
└─┴──┴─────┴─────┴─────┴──┴───────────┴────┴───┴───┴────┴────┘
附錄：本案論罪科刑所犯法條全文
刑法第306條：
無故侵入他人住宅、建築物或附連圍繞之土地或船艦者，處一年
以下有期徒刑、拘役或三百元以下罰金。
無故隱匿其內，或受退去之要求而仍留滯者，亦同。
刑法第321條：
犯竊盜罪而有左列情形之一者，處六月以上五年以下有期徒刑：
一、於夜間侵入住宅或有人居住之建築物、船艦或隱匿其內而犯
    之者。
二、毀越門扇、牆垣或其他安全設備而犯之者。
三、攜帶兇器而犯之者。
四、結夥三人以上而犯之者。
五、乘火災、水災或其他災害之際而犯之者。
六、在車站或埠頭而犯之者。
前項之未遂犯罰之。


司法院資訊處製作；財團法人民間司法改革基金會備份。
